---
title: "Analiza priseljevanja v Evropo"
author: "Primož Durcik"
output:
  html_document: default
  pdf_document:
    includes:
      in_header: lib/styles.sty
    latex_engine: xelatex
runtime: shiny
---

```{r setup, echo=FALSE, results='hide', message=FALSE}
# Če želimo nastaviti pisave v PDF-ju, odkomentiramo
# in sledimo navodilom v programu.
#source("fontconfig.r", encoding = "UTF-8")

# Uvoz vseh potrebnih knjižnic
source("lib/libraries.r", encoding = "UTF-8")
```

Sem Primož Durcik, študent 2. letnika finančne matematike na Fakulteti za matematiko in fiziko na Univerzi v Ljubljani. Pri tem projektu bom analiziral preseljevanje ljudi iz Azije in Afrike v Evropo za obdobje med letoma 2008 in 2015.

V projektu bom analiziral preseljevanje prebivalstva v Evropi. Zbral bom podatke (nekaterih) evropskih držav za obdobje med letoma 2008 in 2015 glede na državljanstvo in spol. Analiziral in predstavil bom, kako se je spreminjalo število priseljenih v teh državah in primerjal trend priseljevanja, pridobitev državljanstev in prošenj za azil.

# Podatki

Podatke sem zbral v treh tabelah.

V prvi tabeli sem meril število priseljenih (iz Afrike in Azije). Stolpci bodo:

* leto
* država
* državljanstvo
* spol
* število priseljencev.

V drugi tabeli sem meril število pridobljenih državljanstev (iz Afrike in Azije). Stolpci bodo:

* leto
* država
* državljanstvo
* spol
* število pridobljenih državljanstev.

V tretji tabeli sem meril število prošenj za azil. Stolpci bodo:

* leto
* država
* število prošenj za azil.


Viri podatkov:

* http://ec.europa.eu/eurostat/web/population-demography-migration-projections/migration-and-citizenship-data/database
* http://www.pewglobal.org/2016/08/02/number-of-refugees-to-europe-surges-to-record-1-3-million-in-2015/

Podatki so v CSV (prvi vir) in HTML (drugi vir) obliki.

```{r uvoz, echo=FALSE, message=FALSE}
source("uvoz/uvoz.r", encoding = "UTF-8")
```

```{r razpredelnice,echo = FALSE, warning = FALSE}
kable(head(azil.pri))
```


***

# Analiza priseljevanja

```{r vizualizacija, echo=FALSE, message=FALSE, warning = FALSE}
source("vizualizacija/vizualizacija.r", encoding = "UTF-8")
```

Za analizo sem si izbral priseljevanje ljudi iz Azije in Afrike v Evropo. Iz teh celin so se po podatkih iz Eurostata največ priseljevali v Veliko Britanijo, Italijo, Španijo, Švedsko in Belgijo.

```{r graf1,echo = FALSE, warning = FALSE}
print(graf1)
```

Vidimo da se oblike krivulj za prve tri države precej razlikujejo. Tako sem začel bolj podrobno analizirati te tri države. Opazil sem zanimiv, po drugi strani pa tudi pričakovan pojav. V države, ki ležijo bolj na jugozahodu Evrope, se je priseljevalo več afričanov kot pa v severnejše države. Ravno obratno pa velja za azijce. To je razvidno tudi iz spodnih dveh zemljevidov, ki predstavljata narodnost priseljenih ljudi v Veliko Britanijo oziroma v Španijo.

```{r zemljeviduk,echo = FALSE, warning = FALSE}
print(zemljeviduk)
```

```{r zemljevidsp,echo = FALSE, warning = FALSE}
print(zemljevidsp)
```

Za občutek pa je spodaj zemljevid za vse evropske države skupaj. Očitno se je preseljevalo več azijcev kot afričanov. In če se spomnimo v katere države so se največ priseljevali vidimo, da tri ležijo severneje (Belgija, Velika Britanija in Švedska) in dve južnije (Italija, Španija), kar le še podkrepuje zgornjo domnevo o ciljnih državah ljudi iz določenih celin.

```{r zemljevid,echo = FALSE, warning = FALSE}
print(zemljevid)
```

# Analiza pridobivanja državljanstva in prošenj za azil

Če pogledamo katere države so podelile v teh letih največ državljanstev, najdemo tri iste kot zgoraj (Velika Britanija, Španija in Italija), tu sta pa še Francija in Nemčija. Tudi tu so si krivulje držav zelo različne. Vendar glede te teme je iz mojih podatkov težko karkoli sklepati, kajti na to imajo vpliv tudi leta, ki jih jaz nisem vključil v analizo, in pa politika vsake države posebej.

```{r graf2,echo = FALSE, warning = FALSE}
print(graf2)
```

Iz spletne strani pa sem dobil podatke o prošnjah za azil v evropskih državah. Na vrhu najdemo že stare znance.

```{r nc,echo = FALSE, warning = FALSE}
kable(head(max5.azil))
```

# Napovedovanje podatkov

Za napoved priseljevanja ljudi v prihodnosti sem si drznil osredotočiti se na Španijo. V prvem grafu vidimo, da bi njeno krivuljo lahko lepo aproksimirali s kvadratno funkcijo. Podobno obliko imajo tudi podatki prošenj za azil za Španijo.

```{r grafpredik,echo = FALSE, warning = FALSE}
print(grafpredik)
```

V letu 2020 naj bi se po tej napovedi število priseljenih ljudi v to državo povečalo na okrog 192000, kar je več kot 3-krat več od leta 2015. Take dogodke je težko napovedovati za daljše časovno obdobje. Lahko pa si mislimo, da si bo Španija še bolj opomogla od gospodarske krize (vemo da je imela nemalo težav), in se bo število priseljenih v prihajajočih letih res povečalo. Mogoče pa je bilo leto 2015 le i zjema, ki je obrnilo krivuljo navzgor in ji dalo obliko kvadratne funkcije, in bi bilo bolje aproksimirati z linearno funkcijo, kjer bi dobili padajočo krivuljo. Vsekakor bo zanimivo videti podatke za 2016 in spremljati kaj se bo dejansko zgodilo v prihodnjih letih.

```{r ggg,echo = FALSE, warning = FALSE}
kable(head(l))
```

```{r graf2020,echo = FALSE, warning = FALSE}
print(graf2020)
```

Spodaj je še aplikacija Shiny, kjer lahko pogledamo iz katerih držav so se največ priseljevali v izbrano državo, lahko pa priseljene ločimo tudi po spolu.

```{r shiny, echo = FALSE}
shinyAppDir("shiny", options=list(width="100%", height=800))
```

# Zaključek

Dobljeni rezultati so bili v okviru mojih pričakovanj. Zmotilo me je pa to, da so za Nemčijo in še za nekatere druge države nepopolni podatki. Še enkrat pa bi rad poudaril, da sem zajel le prebivalce iz Azije in Afrike. Če bi vzel cel svet bi bila mogoče slika nekoliko drugačna, vendar pa ne verjamem, da bi prišlo do kakšnih velikih sprememb.

